【裁判字號】    98,訴,1105
【裁判日期】    980506
【裁判案由】    毒品危害防制條例
【裁判全文】
臺灣板橋地方法院刑事判決              98年度訴字第1105號
公  訴  人  臺灣板橋地方法院檢察署檢察官
被      告  甲○○
上列被告因違反毒品危害防制條例案件，經檢察官提起公訴（98
年度毒偵字第894 號），被告於準備程序中就被訴事實為有罪陳
述，本院合議庭裁定由受命法官獨任改依簡式審判程序審理，並
判決如下：
    主  文
甲○○施用第一級毒品，累犯，處有期徒刑玖月。扣案之第一級
毒品海洛因參包（驗餘共淨重零點伍肆肆貳公克）沒收銷燬，上
開海洛因之外包裝袋參個及扣案之注射針筒參支，均沒收。
    事實及理由
一、本件犯罪事實及證據，除了犯罪事實倒數第3 行應補充「將
    海洛因加水以注射針筒注射之方式，施用第一級毒品海洛因
    」、證據部分應補充「被告於本院準備程序及審理時之自白
    」外，其餘均引用如起訴書之記載（如附件）。
二、本件係經被告甲○○於準備程序為有罪之表示，而經本院合
    議庭裁定由受命法官獨任以簡式審判程序加以審理，依刑事
    訴訟法第273 條之2 、第159 條第2 項之規定，不適用傳聞
    法則有關限制證據能力之相關規定；並得依同法第310 條之
    2 準用第454 條之規定製作略式判決書。
三、按海洛因係屬第一級毒品，毒品危害防制條例第2 條第2 項
    第1 款定有明文，故核被告所為，係犯毒品危害防制條例第
    10條第1 項之施用第一級毒品罪。被告非法持有第一級毒品
    海洛因之低度行為，已為其進而施用之高度行為所吸收，不
    復另論。被告有如附件所示起訴書犯罪事實欄所述之前案科
    刑及執行紀錄，有卷附臺灣高等法院被告前案紀錄表可稽，
    其受有期徒刑之執行完畢，5 年以內故意再犯本件有期徒刑
    以上之罪，係屬累犯，應依刑法第47條第1 項之規定加重其
    刑。爰審酌被告曾有施用毒品之前科，且經強制戒治程序仍
    無法戒除，復又觸犯本件犯行，顯見其毫無悔意，戒癮之意
    志力甚為薄弱，惟犯後坦承犯行，態度良好等一切情狀，量
    處如主文所示之刑，以資懲儆。
四、扣案之白色粉末2 袋（實稱毛重0.8490公克，淨重0.2890公
    克，取樣0.0006公克，餘重0.2884公克），白色粉塊1 袋（
    實稱毛重0.5170公克，淨重0.2570公克，取樣0.0012公克，
    餘重0.2558公克），為第一級毒品海洛因，有交通部民用航
    空局航空醫務中心毒品鑑定書1 紙可憑，應依毒品危害防制
    條例第18條第1 項前段宣告沒收銷燬之。又扣案盛裝上開海
    洛因之外包裝袋3 只，有防制毒品裸露、潮濕及便於攜帶之
    功能，與扣案之注射針筒3 支，均為被告所有供為本案犯行
    所用之物，業據其供承在卷，爰依刑法第38條第1 項第2 款
    之規定併予宣告沒收之。
據上論斷，應依刑事訴訟法第299 條第1 項前段、第273 條之1
第1項 、第310 條之2 、第454 條，毒品危害防制條例第10條第
1 項、第18條第1 項前段，刑法第11條前段、第47條第1 項、第
38條第1 項第2 款，判決如主文。
本案經檢察官陳姿雯到庭執行職務。
中    華    民    國    98    年    5     月    6     日
                  刑事第二庭  法  官  吳幸娥
以上正本證明與原本無異。
如不服本判決應於收受本判決後10日內向本院提出上訴書狀，並
應敘述具體理由。若未敘述理由者，應於上訴期間屆滿後20日內
向本院補提理由書狀（均須按他造當事人之人數附繕本）。
                              書記官  蕭佩宜
中    華    民    國    98    年    5     月    6     日
附錄本案論罪科刑法條全文：
毒品危害防制條例第10條
施用第一級毒品者，處 6 月以上 5 年以下有期徒刑。
施用第二級毒品者，處 3 年以下有期徒刑。
附件：
臺灣板橋地方法院檢察署檢察官起訴書
                                     98年度毒偵字第894號
    被      告  甲○○  男  41歲（民國○○年○月○○日生）
                        住臺北縣三芝鄉○○路○段71號8樓
                        國民身分證統一編號：Ｚ000000000號
上列被告因違反毒品危害防制條例案件，已經偵查終結，認應該
提起公訴，茲將犯罪事實及證據並所犯法條分敘如下：
        犯  罪  事  實
一、甲○○前因恐嚇案件，經臺灣士林地方法院以88年度訴字第
    533 號判決有期徒刑9 月確定，於民國94年6 月7 日縮刑期
    滿執行完畢；又因施用毒品案件，經依同法院裁定送觀察、
    勒戒，因認有繼續施用毒品傾向，再經同法院以95年度毒聲
    字第412 號裁定令入戒治處所施以強制戒治，於96年6 月13
    日強制戒治執行完畢釋放，並於96年7 月6 日經臺灣士林地
    方法院檢察署檢察官以96年度戒毒偵字第50號為不起訴處分
    確定。詎其仍不知悔改，於上開強制戒治執行完畢釋放後5
    年內，基於施用第一級毒品海洛因之犯意，於98年1 月19日
    中午12時許，在臺北縣三重市○○路115 號3 樓302 室，施
    用第一級毒品海洛因。嗣於同日下午5 時20分許，在上址為
    警查獲並扣得海洛因3 小包（驗餘淨重0 ．5442公克）、注
    射針筒3 支。
二、案經臺北縣政府警察局蘆洲分局移送偵辦。
        證  據  並  所  犯  法  條
一、證據清單及待證事實：
┌──┬─────────────┬─────────┐
│編號│證  據  名  稱            │待  證  事  實    │
├──┼─────────────┼─────────┤
│一  │被告甲○○警詢及偵查之供述│被告坦承於上揭時地│
│    │                          │施用海洛因之事實  │
├──┼─────────────┼─────────┤
│二  │毒品危害防制條例案涉嫌人檢│全部犯罪事實      │
│    │體編號對照表、臺灣檢驗科技│                  │
│    │股份有限公司濫用藥物檢驗報│                  │
│    │告                        │                  │
├──┼─────────────┼─────────┤
│三  │1.扣案之海洛因3小包（驗餘 │被告施用及持有海洛│
│    │  淨重0.5442公克）、注射針│因之事實          │
│    │  筒3支                   │                  │
│    │2.交通部民用航空局航空醫務│                  │
│    │  中心毒品鑑定書          │                  │
├──┼─────────────┼─────────┤
│四  │本署刑案資料查註紀錄表、全│被告於5年內再犯施 │
│    │國施用毒品案件紀錄表      │用毒品之犯行及構成│
│    │                          │累犯之事實        │
└──┴─────────────┴─────────┘
二、核被告所為，係犯毒品危害防制條例第10條第1 項之施用第
    一級毒品罪嫌。被告施用前後持有第一級毒品海洛因之低度
    行為，為施用之高度行為所吸收，不另論罪。查被告前有如
    犯罪事實欄所載之論罪科刑及執行情形，有本署刑案資料查
    註紀錄表1 份附卷可參，其於5 年內故意再犯本件有期徒刑
    以上之罪，為累犯，請依刑法第47條第1 項加重其刑。扣案
    之毒品，請依毒品危害防制條例第18條第1 項前段宣告沒收
    銷燬之。至扣案之針筒為被告所有，且供犯罪所用之物，併
    請依刑法第38條第1 項第2 款宣告沒收。
三、依毒品危害防制條例第23條第2項、刑事訴訟法第251條第1
    項提起公訴。
    此    致
臺灣板橋地方法院


司法院資訊處製作；財團法人民間司法改革基金會備份。
